臺灣高等法院臺中分院刑事判決　　　　95年度上訴字第2720號
上　訴　人
即　被　告　丙○○
　　　　　　　　　　現於台灣岩灣技能訓練所執行中
指定辯護人　本院公設辯護人甲○○
上列上訴人因違反槍砲彈藥刀械管制條例案件，不服臺灣苗栗地
方法院95年度訴字第404號中華民國95年10月5日第一審判決（起
訴案號：臺灣苗栗地方法院檢察署95年度偵字第2729號；移送併
辦案號：同署95年度偵字第2377號），提起上訴，本院判決如下
：
    主  文
上訴駁回。
　　犯罪事實
一、丙○○前於民國89年間，因竊盜、毒品危害防制條例案件，
    經臺灣苗栗地方法院分別判處有期徒刑 1年4月、7月確定，
    嗣定應執行刑為有期徒刑1年10月，甫於94年1月20日縮刑期
    滿執行完畢。丙○○明知具有殺傷力之槍、彈為管制物品，
    非經主管機關許可，不得持有，竟基於未經許可持有具殺傷
    力槍、彈之概括犯意：
  (一)於 95年4月間某日，在新竹縣地區某跳蚤市場購得可擊發子
    彈具殺傷力之仿WALTHER廠PPK/S型半自動手槍製造之改造手
    槍1枝（槍枝管制編號：0000000000，如附表編號1所示），
    及具殺傷力直徑8.88mm、長度18.05mm金屬彈殼及直徑8.05m
    m金屬彈頭組合而成之子彈4顆，自此即持有上開槍、彈，嗣
    於95年4月27日凌晨1時20分許，在苗栗縣竹南鎮○○里○○
    路啟台製衣廠後方，因欲至車內拿取物品，乃委請曾政忠將
    上開槍、彈暫置於褲袋內，而與曾政忠共同持有，嗣經警於
    巡邏時發現形跡可疑，要求曾政忠下車接受盤查，而扣得上
    開槍、彈，丙○○則趁隙逃逸。
  (二)於 95年5月17日下午4時至5時許，在新竹縣市地區某跳蚤市
    場，以新臺幣（下同）30萬元之代價，購得可發射子彈具有
    殺傷力之仿WALTHER廠PPK/S型半自動手槍製造之改造手槍 3
    枝（槍枝管制編號0000000000、0000000000、0000000000，
    如附表編號2至4號所示）；仿VALTRO廠85COMBAT型金屬模型
    槍製造之改造手槍1枝(槍枝管制編號0000000000，如附表編
    號5號所示）；仿SIGSAUER廠半自動手槍製造之改造手槍1枝
    （槍枝管制編號0000000000，如附表編號6號所示）；仿BER
    ETTA廠半自動手槍製造之改造手槍1枝（槍枝管制編號00000
    00000，如附表編號7號所示)，及具殺傷力直徑約9mm金屬彈
    頭之土造子彈45顆；直徑約 8mm金屬彈頭之土造子彈37顆；
    口徑9mm之制式子彈1顆（丙○○當時共購得94顆子彈，其中
    11顆經鑑定無殺傷力)。隨後將上開槍、彈分裝於2個旅行袋
    內，帶往苗栗縣頭份鎮○○路87號之寶興推拿坊，嗣於同日
    晚上10時45分許，為警依法搜索上址查獲，並於該址 4樓扣
    得上開槍枝及子彈。
二、案經苗栗縣警察局竹南分局報請臺灣苗栗地方法院檢察署檢
    察官偵查起訴，及由公訴檢察官當庭請求併案審理。
　　理  由
一、訊據被告丙○○對於上開犯罪事實坦承不諱（見本院卷第40
    、55頁，原審卷第69至76頁），又查：
  (一)有關事實欄一之(一)部分：被告於原審供稱：除附表編號2至7
    所示的槍、彈外，伊另有拿過1把槍枝，是銀色小支PPK廠牌
    ，在95年4月份買的，就是曾政忠出事的那1把，當時伊要去
    車上拿香菸，伊叫他幫忙拿一下，是在95年4月份，1次購買
    該支PP K槍枝及4顆子彈等語（見原審卷第69至72、75頁）
    。而扣案之該支改造手槍（槍枝管制編號：0000000000，如
    附表編號1號所示）及子彈4顆，經送內政部警政署刑事警察
    局鑑定結果認：「送鑑改造手槍1枝（槍枝管制編號：00000
    00000），認係由仿WALTHER廠 PPK/S型半自動手槍製造之槍
    枝換裝土造金屬槍管改造而成之改造手槍，機械性能良好，
    可供擊發適用子彈使用，認具殺傷力。送鑑土造子彈 4顆，
    認係由直徑 8.88mm、長度18.05mm金屬彈殼及直徑8.05mm金
    屬彈頭組合而成之土造子彈、經採樣 1顆試射，可擊發，認
    具殺傷力」，有該局刑鑑字第0950061338號槍彈鑑定書附卷
    可佐 (見第2377號偵查卷第43至45頁）。
  (二)有關事實欄一之(二)部分：證人曾政忠於警詢證稱：警方在苗
    栗縣頭份鎮○○路87號查扣之槍枝及子彈，伊知道是被告拿
    來的，伊聽被告說是在跳蚤市場買的，被告一來就跟伊說包
    包裡面是槍械，伊不信，打開來看過所以知道是槍械等語（
    見第2729號偵查卷第22至24頁）。又扣案如附表編號2至7所
    示之槍枝及查扣之子彈94顆，經送內政部警政署刑事警察局
    鑑定結果認：「其中3枝（即附表編號2至4，槍枝管制編號0
    000000 00、0000000000、0000000000），認均係仿WALTHER
    廠 PPK/S型半自動手槍製造之槍枝，換裝土造金屬槍管而成
    之改造手槍，機械性能良好，可供擊發適用子彈使用，認均
    具殺傷力；另1枝（即附表編號5，槍枝管制編號0000000000
    ），認係仿VALTRO廠85COMBAT型金屬模型槍製造之槍枝，去
    除阻鐵及換裝撞針而成之改造手槍，機械性能良好，可供擊
    發適用子彈使用，認均具殺傷力；另1枝（即附表編號6，槍
    枝管制編號0000000000），認係仿SIGSAUER廠半自動手槍製
    造之槍枝，換裝土造金屬槍機、槍管而成之改造手槍，機械
    性能良好，可供擊發適用子彈使用，認均具殺傷力；另 1枝
    （即附表編號7槍枝，管制編號0000000000），認係仿BERET
    TA廠半自動手槍製造之槍枝，換裝土造金屬滑套、槍管改造
    而成之改造手槍，機械性能良好，可供擊發適用子彈使用，
    認具殺傷力。送鑑子彈94顆：其中48顆，認均具直徑約9m
    m土造金屬彈頭之土造子彈，經採樣試射 16顆試射，13顆可
    擊發，認具殺傷力； 3顆不具殺傷力。其中45顆，認均係
    具直徑約8mm土造金屬彈頭之土造子彈，經採樣試射 15顆試
    射，7顆均可擊發，認具殺傷力；8顆不具殺傷力。另 1顆
    ，認係口徑 9mm之制式子彈，經檢視，彈底有撞擊痕跡，經
    實際試射，可擊發，認具殺傷力（另送鑑子彈 3顆部分，非
    於被告所帶之旅行袋內查獲，與被告無關）」，有該局95年
    5月18日刑鑑字第0950072042號槍彈鑑定書在卷可參（見第2
    729號偵查卷第130至142頁)，足見扣案如附表編號2至7號所
    示之改造槍枝均具殺傷力，另送鑑94顆子彈，除11顆不具殺
    傷力外，餘83顆認均具殺傷力。
  (三)被告自白持有上開扣案具殺傷力之槍枝及子彈，核與事實相
    符，本案事證明確，被告之犯行堪以認定。
二、查，被告行為後，中華民國刑法於94年2月2日修正公布，並
    自95年7月1日施行，有關：
  (一)關於罰金最低額部分，依修正後刑法第 33條第5款規定為「
    新臺幣1000元以上，以百元計算之」，較舊法所定罰金最低
    額為銀元1元（即新台幣3元）以上為重，依刑法第2條第1項
    規定，以修正前之規定有利於被告。
  (二)就罰金易服勞役部分，被告行為時，刑法第 42條第2項前段
    規定：「易服勞役以 1元以上3元以下折算1日」，而依修正
    前罰金罰鍰提高標準條例第 2條前段規定，就其原定數額提
    高為100倍折算1日，是被告行為時之易服勞役折算標準，應
    以銀元300元即新台幣900元折算1日。修正後刑法第42條第3
    項前段規定：「易服勞役以新台幣1000元、2000元或3000元
    元折算1日」，修正後易服勞役之折算標準，雖已提高，以
    新法所定之折算標準較有利於被告，然本院認被告應併科新
    台幣30萬元之罰金，並以新法所定之新台幣1000元折算 1日
    ，被告易服勞役之折算標準已逾 6個月，若依舊法規定以銀
    元300元折算1日，折算被告服勞役之天數，僅能以6個月折
    算，依此比較之結果，則以舊法較有利於被告。
  (三)關於累犯部分，本件被告所為係故意犯罪，被告於有期徒刑
    執行完畢後 5年以內，再故意犯本件有期徒刑以上之罪，不
    論依修正前之刑法第 47條，或修正後之刑法第47條第1項之
    規定，均構成累犯，對被告而言並無有利或不利之情形，自
    不生新舊法比較之問題，應逕依修正前之刑法第47條規定，
    論以累犯，並加重其刑。
  (四)關於連續犯部分，刑法施行後，關於該法第56條連續犯之規
    定業已刪除，是被告犯後法律已有變更，而本件被告於舊法
    時期所犯兩次之未經許可持有具殺傷力之槍枝罪，依修正施
    行前刑法第56條之規定，為連續犯，應論以一罪，並得加重
    其刑；而依修正施行後之刑法，既已刪除無連續犯之規定，
    應依數罪併罰論處，其刑度顯較修正前應依刑法第56條之規
    定以連續犯論以一罪為重，是應以修行前刑法第56條連續犯
    之規定有利於被告。
  (五)按比較時應就罪刑有關之共犯、未遂犯、想像競合犯、牽連
    犯、連續犯、結合犯，以及累犯加重、自首減輕暨其他法定
    加減原因〈如身分加減〉與加減例等一切情形，綜其全部罪
    刑之結果而為比較。經本院綜合比較上開相關規定，以被告
    行為時之法律較有利於被告，應依刑法第2條第1項前段之規
    定，而適用修正刑法之上開相關規定，合先敘明。
三、核被告所為，係犯槍砲彈藥刀械管制條例第8條第4項之未經
    許可持有具殺傷力改造槍枝罪、同條例第 12條第4項未經許
    可持有具殺傷力改造子彈罪。被告於犯罪事實欄一之(一)該部
    分，以一行為同時持有具殺傷力改造手槍 1枝（槍枝管制編
    號：0000000000），及具殺傷力子彈 4顆，為想像競合犯，
    應依刑法第55條之規定從一重之未經許可持有具殺傷力改造
    槍枝罪處斷；被告於犯罪事實欄一之(二)該部分，以一行為同
    時持有具殺傷力改造手槍手槍6枝（槍枝管制編號000000000
    0、0000000000、0000000000、0000000000、0000000000、0
    000000000）及具殺傷力之子彈83顆（直徑約9mm土造金屬彈
    頭之土造子彈45顆；直徑約 8mm土造金屬彈頭之土造子彈37
    顆；直徑9mm之制式子彈1顆），為想像競合犯，亦應依刑法
    第55條之規定從一重之未經許可持有具殺傷力改造槍枝罪處
    斷。被告先後兩次犯行，時間緊接，犯罪構成要件相同，顯
    係基於概括犯意而為，應依修正前刑法第56條連續犯之規定
    ，論以情節較重即犯罪事實欄一之(二)該部分之未經許可持有
    具殺傷力改造槍枝罪一罪，並加重其刑。犯罪事實欄一之(一)
    該部分與起訴部分有連續犯之裁判上一罪關係，且經檢察官
    於原審當庭聲請併案審理，本院自應併予以審理。被告有犯
    罪事實欄所載之前科犯行，而於 94年1月20日縮刑期滿執行
    完畢等情，有臺灣高等法院被告前案紀錄表附卷可佐，其於
    有期徒刑執行完畢後， 5年內再故意犯有期徒刑以上之本罪
    ，為累犯，應依修正前刑法第47條之規定遞加重其刑。原審
    以被告罪證明確，適用槍砲彈藥刀械管制條例第8條第1項、
    第12條第4項，刑法第 2條第1項前段、第11條前段、第55條
    ，修正前刑法第56條、第47條、第42條第3項、第38條第1項
    第1款，修正前罰金罰鍰提高標準條例第2條，予以論罪，復
    以扣案如附表所示之具殺傷力改造槍枝 7枝，驗餘具殺傷力
    子彈共65顆（其中直徑約9mm土造金屬彈頭之土造子彈32顆
    ，直徑約8mm土造金屬彈頭之土造子彈30顆，直徑 8.88mm、
    長度18. 05mm金屬彈殼及直徑8.05mm金屬彈頭組合而成之土
    造子彈3顆，原審於主文欄中誤載1顆為制式子彈，應予更正
    ），為違禁物，依刑法第38條第1項第1款之規定宣告沒收，
    並認其他具殺傷力子彈22顆，經試射而喪失子彈結構及性能
    ，不予宣告沒收，另說明其餘本案另扣得之物品非屬被告所
    有，與被告無關，均不併宣告沒收，且審酌被告犯罪之動機
    、目的、犯罪之手段，先後持有具殺傷力之改造手槍達 7枝
    ，持有扣案槍、彈數量甚多，對社會治安危害重大，惟犯後
    坦承犯行等一切情狀，量處有期徒刑5年6月，併科罰金新台
    幣30萬元，罰金如易服勞役以罰金總額與 6個月之日數比例
    折算，認事用法並無違誤，量刑亦屬妥適，被告上訴意旨空
    言指摘原判決量刑過重，為無理由，應予駁回。
據上論結，應依刑事訴訟法第368條，判決如主文。
本案經檢察官乙○○到庭執行職務。
中　　華　　民　　國　　96　　年　　1 　　月　　31　　日
            刑事第十庭  審判長法　官　林　照　明
                              法　官　李  平　勳
                              法　官　蔡  名　曜
上列正本證明與原本無異。
如不服本判決應於收受送達後十日內向本院提出上訴書狀，其未
敘述上訴之理由者並得於提起上訴後十日內向本院補提理由書（
均須按他造當事人之人數附繕本）。
                                書記官　劉　恒　宏
中　　華　　民　　國　　96　　年　　2 　　月　　5 　　日
附表
┌──┬──────┬─────────────┬────┐
│編號│槍枝管制編號│槍枝型號及改造情形        │偵查案號│
├──┼──────┼─────────────┼────┤
│1   │0000000000  │仿WALTHER 廠PPK/S 型半自動│95年度偵│
│    │            │手槍製造之槍枝，換裝土造金│字第2377│
│    │            │屬槍管改造而成之改造手槍  │號      │
├──┼──────┼─────────────┼────┤
│2   │0000000000  │仿WALTHER 廠PPK/S 型半自動│95年度偵│
│    │            │手槍製造之槍枝，換裝土造金│字第2729│
│    │            │屬槍管改造而成之改造手槍  │號      │
├──┼──────┼─────────────┼────┤
│3   │0000000000  │仿WALTHER 廠PPK/S 型半自動│95年度偵│
│    │            │手槍製造之槍枝，換裝土造金│字第2729│
│    │            │屬槍管改造而成之改造手槍  │號      │
├──┼──────┼─────────────┼────┤
│4   │0000000000  │仿WALTHER 廠PPK/S 型半自動│95年度偵│
│    │            │手槍製造之槍枝，換裝土造金│字第2729│
│    │            │屬槍管改造而成之改造手槍  │號      │
├──┼──────┼─────────────┼────┤
│5   │0000000000  │仿VALTRO廠85COMBAT型金屬模│95年度偵│
│    │            │型槍製造之槍枝，去除阻鐵及│字第2729│
│    │            │換裝撞針而成之改造手槍    │號      │
├──┼──────┼─────────────┼────┤
│6   │0000000000  │仿SIGSAUER廠半自動手槍製造│95年度偵│
│    │            │之槍枝，換裝土造金屬槍機、│字第2729│
│    │            │槍管而成之改造手槍        │號      │
├──┼──────┼─────────────┼────┤
│7   │0000000000  │仿BERETTA 廠半自動手槍製造│95年度偵│
│    │            │之槍枝，換裝土造金屬滑套、│字第2729│
│    │            │槍管改造而成之改造手槍    │號      │
└──┴──────┴─────────────┴────┘
附錄論罪法條：
槍砲彈藥刀械管制條例第8條第4項：
未經許可，持有、寄藏或意圖販賣而陳列第1 項所列槍枝者，處
3 年以上10年以下有期徒刑，併科新臺幣700 萬元以下罰金。
槍砲彈藥刀械管制條例第12條第4項：
未經許可，持有、寄藏或意圖販賣而陳列子彈者，處5 年以下有
期徒刑，併科新台幣300 萬元以下罰金。
